【裁判字號】    99,訴,206
【裁判日期】    990322
【裁判案由】    偽造文書等
【裁判全文】
臺灣板橋地方法院刑事判決               99年度訴字第206號
公  訴  人  臺灣板橋地方法院檢察署檢察官
被      告  乙○○
上列被告因竊盜等案件，經檢察官提起公訴（98年度偵字第
28321 號、第28939號），被告於準備程序中先就被訴事實為有
罪之陳述，經告知簡式審判程序之旨，並聽取當事人之意見後，
本院裁定依簡式審判程序進行，茲判決如下：
    主  文
乙○○竊盜，處拘役伍拾日，如易科罰金，以新臺幣壹仟元折算
壹日；又行使偽造私文書，足以生損害於他人，處有期徒刑貳月
，如易科罰金，以新臺幣壹仟元折算壹日，偽造之「甲○○」署
押壹枚均沒收；又行使偽造私文書，足以生損害於他人，處有期
徒刑貳月，如易科罰金，以新臺幣壹仟元折算壹日，偽造之「甲
○○」署押壹枚均沒收；又竊盜，處拘役伍拾日，如易科罰金，
以新臺幣壹仟元折算壹日；又意圖為自己不法之所有，以不正方
法由自動付款設備取得他人之物，處有期徒刑肆月，如易科罰金
，以新臺幣壹仟元折算壹日；又竊盜，處拘役伍拾日，如易科罰
金，以新臺幣壹仟元折算壹日。有期徒刑部分應執行有期徒刑陸
月，如易科罰金，以新臺幣壹仟元折算壹日；拘役部分應執行拘
役壹佰貳拾日，如易科罰金，以新臺幣壹仟元折算壹日；偽造之
「甲○○」署押貳枚均沒收。
    犯罪之事實及證據暨應適用之法條
一、本件犯罪事實及證據，除犯罪事實欄一(一)第15行之「而分別
    因購買日用品而消費新臺幣（下同）178 元及購買餐點而消
    費846 元」等節，應予補充，暨同欄一(一)第17行之「98年9
    月4 日11時許」應更正為「98年9 月4 日11時30分許」外，
    均引用檢察官起訴書之記載（如附件）。
二、應適用之法條：
  (一)按簽帳單係以文字為一定之意思表示，持信用卡刷卡消費時
    ，在簽帳單上簽署姓名，除表示已收受特約商店所交付之交
    易標的物或消費標的，並為確認該筆消費之憑證，具有表示
    法律上權利義務關係之證明，故簽帳單性質上除與收據相同
    外，並且為信用卡發卡銀行依據此向簽帳人收款之憑證，屬
    私文書之一種。
  (二)核被告就附件起訴書犯罪事實欄一(一)部分所為，係犯刑法第
    320 條第1 項之竊盜罪，同法第216 條、第210 條之行使偽
    造私文書罪（2 罪）及同法第339 條第1 項之詐欺取財罪（
    2 罪），被告在各該信用卡簽帳單上偽造「甲○○」之署押
    ，係偽造私文書之階段行為，其偽造私文書後復持以行使，
    偽造之低度行為為行使之高度行為所吸收，均不另論罪；又
    被告先後2 次分別以1 行為而觸犯行使偽造私文書及詐欺取
    財2 罪名，均為想像上競合犯，應分別依刑法第55條規定，
    從一較重之行使偽造私文書罪處斷；又被告就附件起訴書犯
    罪事實欄一(二)部分所為，係犯刑法第320 條第1 項之竊盜罪
    及同法第339 條之2 第1 項之不正使用自動付款設備取得他
    人之物罪；另被告就附件起訴書犯罪事實欄一(三)部分所為，
    係犯刑法第320 條第1 項之竊盜罪；至被告所犯上開竊盜、
    行使偽造私文書、行使偽造私文書、竊盜、不正使用自動付
    款設備取得他人之物、竊盜6 罪間，犯意各別，行為互殊，
    應分論併罰。爰審酌被告為牟取不法私利，竟多次恣意竊取
    他人財物，復持竊得之他人信用卡、金融卡分別盜刷詐取財
    物、盜領現金，非但使被害人無端蒙受諸多損失及不便，亦
    破壞社會治安，此外，復參酌其犯罪之動機、目的、手段、
    素行、所得財物價值、犯後態度等一切情狀，分別量處如主
    文所示之刑，並分別定其應執行之刑，暨分別諭知易科罰金
    之折算標準，以資懲戒。
三、被告於犯罪事實(一)所示之特約商店消費時，在信用卡簽帳單
    上偽簽之「甲○○」之簽名共2 枚，均屬偽造之署押，已如
    上述，爰不問屬於被告與否，均依刑法第219 條規定宣告沒
    收。
四、依刑事訴訟法第273 條之1 第1 項、第299 條第1 項前段、
    第310 條之2 、第454 條第2 項，刑法第320 條第1 項、第
    216 條、第210 條、第339 條第1 項、第339 條之2 第1 項
    、第55條、第41條第1 項前段、第51條第5 款、第6 款、第
    219 條，刑法施行法第1 條之1 第1 項、第2 項前段，判決
    如主文。
五、如不服本判決，得自收受送達之翌日起10日內，向本院提起
    上訴。
本案經檢察官楊承翰到庭執行職務。
中    華    民    國    99    年    3     月    22    日
                  刑事第三庭  法  官  王屏夏
以上正本證明與原本無異
如不服本判決，應於判決送達後10日內敘明上訴理由，向本院提
出上訴狀 (應附繕本) ，上訴於臺灣高等法院。其未敘述上訴理
由者，應於上訴期間屆滿後20日內向本院補提理由書「切勿逕送
上級法院」。
                              書記官   林進煌
中    華    民    國    99    年    3     月    23    日
附錄本案論罪科刑法條全文：
中華民國刑法第210條
（偽造變造私文書罪）
偽造、變造私文書，足以生損害於公眾或他人者，處 5 年以下有
期徒刑。
中華民國刑法第216條
（行使偽造變造或登載不實之文書罪）
行使第 210 條至第 215 條之文書者，依偽造、變造文書或登載
不實事項或使登載不實事項之規定處斷。
中華民國刑法第320條
（普通竊盜罪、竊佔罪）
意圖為自己或第三人不法之所有，而竊取他人之動產者，為竊盜
罪，處 5 年以下有期徒刑、拘役或 5 百元以下罰金。
意圖為自己或第三人不法之利益，而竊佔他人之不動產者，依前
項之規定處斷。
前二項之未遂犯罰之。
中華民國刑法第339條
（普通詐欺罪）
意圖為自己或第三人不法之所有，以詐術使人將本人或第三人之
物交付者，處5年以下有期徒刑、拘役或科或併科1千元以下罰金
。
以前項方法得財產上不法之利益或使第三人得之者，亦同。
前二項之未遂犯罰之。
中華民國刑法第339條之2
（違法由自動付款設備取得他人之物之處罰）
意圖為自己或第三人不法之所有，以不正方法由自動付款設備取
得他人之物者，處3年以下有期徒刑、拘役或1萬元以下罰金。
以前項方法得財產上不法之利益或使第三人得之者，亦同。

司法院資訊處製作；財團法人民間司法改革基金會備份。
